【裁判字號】    90,訴,527
【裁判日期】    900427
【裁判案由】    損害賠償
【裁判全文】
臺灣臺北地方法院民事判決  九十度訴字第五二七號
    原      告  甲○○
    被      告  乙○○
    訴訟代理人  洪三財律師
右當事人間請求損害賠償事件，本院判決如左：
    主    文
被告應給付原告新台幣壹拾萬元及自民國八十九年十二月二十三日起至清償日止，按
週年利率百分之五計算之利息。
原告其餘之訴駁回。
訴訟費用由被告負擔十分之一，餘由原告負擔。
本判決於原告以新台幣萬肆仟元供擔保後，得假執行。但被告如於假執行程序實施
前以新台幣壹拾萬元為原告預供擔保，得免假執行。
原告其餘假執行之聲請駁回。
    事    實
甲、原告方面：
一、聲明：被告應給付原告新台幣（下同）一百萬元，並願供擔保請准宣告假執行。
二、陳述略稱：被告於民國八十九年二月十七日凌晨零時四十九分許在台北縣新店市
    ○○路天翼大樓社區一樓大廳信箱前傷害原告，致使原告受有臉部傷害，被告前
    開犯行業經判決有期徒刑四月，並得易科罰金確定，今原告受被告之無理傷害，
    受有非財產損害一百萬元，請求被告賠償。
三、證據：提出台灣高等法院刑事判決主文影本一份、本院八十九年度易字第二０四
    四號刑事判決影本一份為證。
乙、被告方面：
一、聲明：駁回原告之訴及假執行之聲請，並願供擔保免假執行。
二、陳述略稱：被告並未傷害原告，原告之受傷係其自身跌倒所致，故原告請求非財
    產損害一百萬元實屬無據，又原告前後指訴不一，刑事法院判決不可採。
三、證據：提出起訴狀節本，筆錄節本各二份（均影本）為證。
    理    由
甲、兩造爭執之點：被告有無於八十九年二月十七日凌晨零時四十九分許傷害原告。
乙、經查：
一、本件原告主張被告於八十九年二月十七日凌晨零時四十九分許在台北縣新店市○
    ○路天翼大樓社區一樓大廳信箱前傷害原告，致使原告受有臉部傷害，被告前開
    犯行業經判決有期徒刑四月，並得易科罰金確定等情，既有本院八十九年度易字
    第二０四四號刑事判決及台灣高等法院九十年度上易字第三三七號判決在卷可資
    佐證，應堪信為真實。被告雖以前開判決係依原告不實指訴所為，民事判決無庸
    受前開判決拘束云云置辯，惟查：經衡諸原告若未遭被告傷害，其實無由刻意入
    被告於罪，原告臉部之傷勢與其指訴遭被告傷害之情節相符，不可能如被告所言
    係自行跌傷所致，及原告就被告如何傷害他之主要指訴並無明顯矛盾等情，因認
    被告確有本件之傷害行為，被告徒以原告指訴不一、傷勢不符等枝微末節欲卸其
    侵權行為責任，委不足採，亦即原告得以被告前開侵權行為之事實，依侵權行為
    之法則，主張被告應負損害賠償責任。
二、從而，本件原告依民法第一百八十四條第一項及第一百九十五條第一項之規定為
    請求權基礎，訴請求被告應賠償非財產損害，即非無據，至其主張被告應賠償一
    百萬元（醫療費用及其他損害費用二萬五千元部分業經原告於九十年四月十九日
    辯論期日撤回）是否合理，本院經審酌被告本件細故傷害原告，傷害原告後並無
    悔意未曾道歉，及原告所受傷勢尚非嚴重，所受非財產損害尚非甚巨且被告已另
    受刑事制裁等客觀情形，認本件被告應賠償原告之金額以十萬元為適當，原告逾
    此部分之請求實有過當，而應予駁回。另原告以本件起訴狀繕本之送達催告被告
    履行本件賠償責任，該賠償責任既未經履行，被告即應自起訴狀繕本送達之翌日
    （即八十九年十二月二十三日起）至清償日止，按年利率百分之五計算，給付法
    定遲延利息予原告。
丙、假執行之宣告：原告陳明願供擔保，請求宣告假執行，被告陳明願供擔保，請免
    假執行，經核均無不合，就原告勝訴部分，乃分別酌定相當之擔保金額，予以准
    許。至原告敗訴部分，其本案請求既經駁回，其假執行之聲請即失所依附，應併
    予駁回，附敘明之。
丁、結論：本件原告之訴為一部有理由、一部無理由，依民事訴訟法第七十九條但書
    、第三百九十條第二項、第三百九十二條，判決如主文。
中      華      民      國    九十      年      四      月    二十七    日
                                      民事第五庭法      官  詹駿鴻
右為正本係照原本作成
如對本判決上訴，須於判決送達後廿日內向本院提出上訴狀
中      華      民      國    九十      年      四      月    二十七    日
                                                法院書記官  林淑玉


司法院資訊處製作；財團法人民間司法改革基金會備份。
